臺灣高雄地方法院刑事判決　　　　　　　94年度訴字第2894號
公　訴　人　臺灣高雄地方法院檢察署檢察官
被　　　告　乙○○
　　　　　　　　　　另案於臺灣高雄第二監獄執行中
上列被告因毒品危害防制條例案件，經檢察官提起公訴（九十四
年度毒偵字第五七二一號），本院改依簡式審判程序審理，判決
如下：
    主  文
乙○○連續施用第一級毒品，處有期徒刑捌月，扣案之第一級毒
品海洛因壹包（驗後淨重零點零肆公克，空包裝重零點壹玖公克
）沒收銷燬之。
    事  實
一、乙○○曾因施用毒品案件，經本院以八十九年度毒聲字第九
    九八五號裁定送觀察、勒戒後，認有繼續施用毒品傾向，而
    由本院以九十年度毒聲字第二七一號裁定令入戒治處所施以
    強制戒治，嗣經本院以九十年度毒聲字第三三五九號裁定停
    止戒治，復經本院以九十一年度毒聲字第一四三號裁定撤銷
    停止戒治，於民國九十一年十月五日強制戒治執行完畢而釋
    放。詎其仍不知戒絕毒癮，明知海洛因業經公告列為毒品危
    害防制條例第二條第二項第一款之第一級毒品，不得非法持
    有、施用，猶於前開強制戒治執行完畢釋放後五年內，基於
    施用第一級毒品海洛因之概括犯意，自九十四年五月中旬某
    日起，至同年六月十六日夜間十時許止，在其位於高雄市○
    ○區○○路二巷九號之住處內，以將第一級毒品海洛因加水
    置於針筒內注射手臂血管之方式，連續施用第一級毒品海洛
    因多次。嗣於九十四年六月十七日上午八時許，乙○○騎乘
    機車行經高雄縣林園鄉○○○路一八三號前，因形跡可疑為
    警攔查，在乙○○身上扣獲其所有之第一級毒品海洛因一包
    （驗後淨重零點零四公克，空包裝重零點一九公克），因而
    知悉上情。
二、案經高雄市政府警察局小港分局移送臺灣高雄地方法院檢察
    署檢察官偵查起訴。
    理  由
一、按本件被告乙○○所犯係死刑、無期徒刑、最輕本刑為三年
    以上有期徒刑以外之罪，其於準備程序就前揭被訴事實為有
    罪之陳述，經受命法官告知簡式審判程序之旨，並聽取其與
    公訴人之意見後，本院認無不得或不宜改依簡式審判程序進
    行之處，爰依刑事訴訟法第二百七十三條之一第一項、第二
    百八十四條之一，裁定本件由受命法官獨任進行簡式審判程
    序，合先敘明。
二、前揭犯罪事實，業據被告於本院審理中坦承不諱，且其前開
    為警查獲後，採集尿液送檢之檢驗結果，係呈施用第一級毒
    品海洛因後所會產生之嗎啡陽性反應，有高雄市立凱旋醫院
    九十四年六月二十八日第00000000號濫用藥物尿液
    檢驗報告，暨高雄市政府警察局小港分局嫌疑人尿液代碼與
    姓名對照表在卷可稽，而扣案之一包物品，經法務部調查局
    鑑驗結果，確係第一級毒品海洛因（驗後淨重零點零四公克
    ，空包裝重零點一九公克），有該局九十四年九月十三日調
    科壹字第二二００二０七五五號鑑定通知書附卷可佐，則被
    告前開自白顯與事實相符，堪以採信。而被告前因施用毒品
    案件，經本院以八十九年度毒聲字第九九八五號裁定送觀察
    、勒戒後，認有繼續施用毒品傾向，而由本院以九十年度毒
    聲字第二七一號裁定令入戒治處所施以強制戒治，嗣經本院
    以九十年度毒聲字第三三五九號裁定停止戒治，復經本院以
    九十一年度毒聲字第一四三號裁定撤銷停止戒治，於九十一
    年十月五日強制戒治執行完畢而釋放等情，有臺灣高雄地方
    法院檢察署刑案資料查註紀錄表及臺灣高等法院被告前案紀
    錄表在卷可憑。綜上所述，被告於強制戒治執行完畢釋放後
    ，五年內再犯施用第一級毒品海洛因之犯行至明，本件事證
    明確，被告犯行堪以認定。
三、按海洛因係毒品危害防制條例第二條第二項第一款所稱之第
    一級毒品，故核被告所為，係犯該條例第十條第一項之施用
    第一級毒品罪。被告持有第一級毒品海洛因後，進而施用，
    其持有之低度行為應為施用之高度行為所吸收，不另論罪。
    被告先後多次施用第一級毒品海洛因犯行，時間緊接，犯罪
    構成要件相同，顯係基於概括犯意為之，應依連續犯之規定
    論以一罪，並加重其刑。爰審酌被告經強制戒治後，尚未能
    戒絕毒癮，足證前開保安處分措施實難矯治其惡性，惟念及
    其犯後坦承罪行，態度良好，而所犯係為自戕行為，尚未對
    他人造成實害等一切情狀，量處如主文所示之刑，以資懲儆
    。扣案之毒品確為第一級毒品海洛因一包之事實，業如前述
    ，而因法務部調查局一般係以傾倒之方式，將包裝袋內之第
    一級毒品海洛因倒出而與包裝袋分離而稱重，必要時，輔以
    刮杓刮取袋內粉末，然無論依何種方式分離，包裝袋內均有
    極微量之第一級毒品海洛因殘留，業經法務部調查局以九十
    三年三月十九日調科壹字第０九三００一一三０六０號函釋
    在案，此為本院職務上已知之事實，足認前開空包裝袋，其
    內含有極微量第一級毒品海洛因殘留而無法析離，應整體視
    為查獲之第一級毒品海洛因，依毒品危害防制條例第十八條
    第一項前段之規定，諭知沒收銷燬之；至於鑑識耗損之第一
    級毒品海洛因，既已滅失，爰不再行諭知沒收銷燬，併此敘
    明。
據上論斷，應依刑事訴訟法第二百七十三條之一第一項、第二百
八十四條之一、第二百九十九條第一項前段，毒品危害防制條例
第十條第一項、第十八條第一項前段，刑法第十一條、第五十六
條，判決如主文。
本案經檢察官甲○○到庭執行職務。
中　　華　　民　　國　　九十四　年　十一　月　二十四　日
                  刑事第五庭  法　官 陳君杰
以上正本證明與原本無異。
如不服本判決，應於收受送達後10日內向本院提出上訴書狀。
中　　華　　民　　國　　94　　年　　11　　月　　24　　日
　　　　　　　　　　　        書記官 林明忠
如不服本判決，應於判決送達後十日內，向本院提出上訴狀。
附錄本判決論罪科刑法條全文：
毒品危害防制條例第十條第一項
施用第一級毒品者，處六月以上五年以下有期徒刑。
